# 请教陈版和各位老师：投资和处置的确认时点？

提问人：kelisme 时间：2011-01-24 14:00:09
请教陈版和各位老师啊！
确认长期股权投资的时点：支付股权转让款？办理工商变更（或设立）登记？取得出资证明？还是看投资约定？还是其他什么？ 确认处置投资的时点：办理工商变更（注销）登记？是其他什么？
[ 本帖最后由 kelisme 于 2011-1-24 14:01 编辑 ]

回答人：chenyiwei
这些问题，准则中都只有一般的原则性规定，实务中都是需要根据个案情况进行判断的。 一个基本原则是： 长期股权投资的确认日，是本企业开始具备被投资企业的股东身份，开始享有表决权、收益权等股东权利并承担相应的股东对公司的义务的时点。 长期股权投资的终止确认日，是本企业不再具备被投资企业的股东身份，不再享有表决权、收益权等股东权利并不再承担相应的股东对公司的义务的时点。